Inventaris van het archief van de familie Van Hoogstraten - I - Hoogstratiana, stukken betreffende de familie Van Hoogstraten en aanverwante families, 1696-2004
Nationaal Archief, Den Haag
- Jan Willem (IX-A) (1722-1770). Stukken in de hand van Jan Willem, betreffende een onderzoek naar zijn kwartierwapens en voorgeslacht, mogelijk ten behoeve van een te vervaardigen wapenbord (± 1758-1768)., 20
  - Aantekeningen (1 vel) betreffende zijn kwartieren (grootmoeders branche en grootvaders branche), met verwijzingen naar wapens van Christiaen de Wildt in Den Haag, Anna de Wildt in Leiderdorp, Willem de Wildt te Oirschot en Stephanus de Wildt te Utrecht. Op verso aantekeningen betreffende zijn voorgeslacht van vaderszijde (Van Hoogstraten)., 230.
  - Aantekening (1 vel). Incipit: 'Onderzoek te doen na het wapen van Barendina van Tricht en na de naem en 't wapen van hare moeder' en eindigende 'De moeders naem dus gevonden hebbende, zal men onderzoek konnen doen op het wapen'. In potlood in latere hand een schets van het wapen Van der Eggen (naar het wapen in Scriveriana MAP XI,1,1-2)., 231.
  - Aantekening (1 vel). Incipit: 'Onderzoek te doen na het wapen van Barendina van Tricht, en na de naem en het wapen van haere moeder'. Voor een deel gelijkluidende tekst als voorgaand stuk., 232.
  - Aantekening (1 vel). Incipit: 'Moeders grootvader van vaderszijde'. Betreft het voorgeslacht van moederszijde. Hierop komen de volgende verwijzingen voor:, 233.
    'de bijbel' [= Bijbelbladen-De Wildt, Scriveriana MAP XI,2,1)
    'de geslagtlijst van Sasbout' [= Scriveriana MAP II,3,1]
    'de quartieren van W. De Wildt' [= Scriveriana MAP XI,1,2]
    'de geslagtlijst van De Wildt' [= vermoedelijk Scriveriana MAP XI,4,1-2]
    'kleine bijbel' [= de "Schrijver-Van Rodenburg-bijbel" in de bibliotheek van de Stichting Familie van Hoogstraten, zie: Nederlandse Leeuw, zomernummer 2002.]
    'geslachtlijst van Roodenburg' [= Scriveriana MAP II,3,1].
  - Aantekeningen (1 vel) met betrekking tot genealogische data van voorouders. Ongedateerd [na mei 1759]. Dit is geschreven op een vel met een rekening (declaratie?) uit mei 1759 in de hand van zijn vader François met betrekking tot een reis naar Rotterdam 'om transport te doen van 't huijs op de Zijl'., 234.
  - Aantekening (1 vel). Op recto een kladversie van de tekst die Jan Willem schreef voorin de "Schrijver-Van Rodenburg-bijbel" [in de bibliotheek van de Stichting Familie van Hoogstraten, zie voor de definitieve tekst: Nederlandse Leeuw, zomernummer 2002]. Opmerkelijk is dat hij daarin de De Wildt-bijbel in folio noemt als gedrukt in 1657 bij de wed. Ravesteyn, terwijl dat nu juist geldt voor de Schrijver-Van Rodenburg-bijbel. Deze passage is (om die reden?) dan ook in de definitieve tekst weggelaten., 235.
    Op verso aantekeningen betreffende de families Van Rodenburg en De Wildt met verwijzingen naar bepaalde ons onduidelijke nummers uit een ander stuk.
    Het blaadje is ongedateerd, maar de kladaantekening dateert vermoedelijk niet lang na het overlijden in 1760 van zijn 'oudmoeij' Christina Henrietta Schrijver, een tante van zijn moeder Wilhelmia de Wildt, die het bijbeltje namelijk tot haar dood in haar bezit had.
  - Aantekening (1 gevouwen diploma). Ongedateerd. Alleen op de eerste pagina's beschreven met de kwartieren van respectievelijk zijn vader ('Fransois van Hoogstraten'), zijn moeder ('Wilhelmia de Wildt') en hemzelf ('Jan Willem van Hoogstraten')., 236.
  - Aantekening (1 diploma). Ongedateerd. Met de kwartieren van zijn moeder ('Wilhelmia de Wildt')., 237.
  - Aantekening (1 diploma). Ongedateerd. Met de kwartieren van '[wilhelmia] De Wildt'., 238.
  - Aantekening (1 gevouwen diploma). Ongedateerd [tussen 2 juni 1761 en 26 maart 1762]. Incipit: 'Jan van Roodenburg verwekt Klaas Jans. van Roodenburg'. Opgesteld aan de hand van onder andere de aantekeningen in de "Schrijver-Van Rodenburg-bijbel". De meest recente datum is 2 juni 1761, de geboortedatum van zijn dochter Jacomina Antonia, die van zijn zoon François [4 april 1763] en jongere kinderen ontbreken, alsook de overlijdensdatum van Anthoni Terwen van H. [26 maart 1762]. Op de derde pagina nog een opgave van het geslacht De Wildt., 239.
- Jan Willem (IX-A) (1722-1770). Stukken betreffende (Nicolaas) Boutkan, de grootvader van Jan Willems echtgenote Maria Johanna Terwen, de geslachten Terwen, De Wildt en Jongbloet - 1., 21
  (stukken 240 t/m 268)
  - 7 vel (zwaar beschadigd) taxatie bezittingen Maria Johanna Terwen, 30 december 17[80?]; Transcriptie van deze taxatie door J.W.P. v.H. (XII-D): "Taxatie Leis... va... Goederen ...n de WelE...le Geboore Vrouwe Ma... Johanna Terwen Vrouwe van Heicop en Boeicop [...]". Ingelegd: 1 vel genealogische notities m.b.t. Terwen, De Ruyter, Boutkan, Van de Poel., 240.
  - 18 vel jaarrekeningen aangaande de boedel van Wilhelmia de Wildt, over de jaren 1778-1801., 241.
  - 8 stukken inzake een juridische procedure (1802-1805) over de nalatenschap en het testament van Maria Terwen (1768) van de v.H.'s tegenover de gedaagde familie Werumeus., 242.
  - 1 vel genealogie Verbeek., 243.
  - 1 bijbelblad familie Terwen (1698-1734)., 244.
  - 1 bijbelblad familie Terwen (1664-1767)., 245.
  - Kwartierstaat Maria Johanna Terwen., 246.
  - 2 vel aangaande het wapen v.H.., 247.
  - Rouwbrief Anthony Terwen aan zijn schoonzoon Jan Willem v.H. over het overlijden van zijn vader Pieter (18 maart 1767)., 248.
  - Adressen-administratie n.a.v. "het overlijden van onze vader Anthony Terwen" 28 februari 1776, ten behoeve van de begrafenis te Rotterdam., 249.
  - Lijkrede van predikant Temminck op de begrafenis van Maria Johanna Terwen, 1780., 250.
  - 1 stuk op de verjaardag van Maria Johanna Terwen, 1771, ondertekend F.A. van Hall., 251.
  - 1 stuk op de verjaardag van Maria Johanna Terwen, 1772, ondertekend F.A. van Hall., 252.
  - Gedrukte overlijdensaankondiging Anthony Terwen, 29 februari 1776., 253.
  - Gedrukte overlijdensaankondiging Jacob Jongbloet, 17 september 1780., 254.
  - Rouwbrief van J. Jongbloet aan Samuel v.H. te Rotterdam, 17 september 1780, met de aankondiging van de dood van Jacob Jongbloet., 255.
  - 2 oude omslagen m.b.t. Terwen., 256.
  - 1 vel genealogie Van Almmonde., 257.
  - 1 vel handgekleurd alliantie-wapen Terwen-Balen met monogram kunstenaar., 258.
  - 1 vel opgave geboorte-data (in handschrift Maria Johanna Terwen ) van de kinderen van Jan Willem en Maria Johanna Terwen., 259.
  - 1 vel aantekeningen m.b.t. Lodewijk en Cornelis Terwen., 260.
  - 1 vel genealogie Terwen., 261.
  - 1 vel genealogie Van Wezel., 262.
  - 1 vel klad-genealogie Terwen., 263.
  - Brief van Dirk Bruijn, 1 oktober 1762, aan Jan Willem over zijn verzoek om gegevens m.b.t. de familie Terwen., 264.
  - 1 extract "Uijt Huwelijks aentekenboek op 't Stadhuys te Utrecht", 27 April 1644; met 1 vel fragment genealogie Terwen, waarin uittreksel huwelijksregister Utrecht verwerkt is., 265.
  - 1 vel genealogie Terwen-v.H., lopende tot 1786., 266.
  - 1 brief van P. van Winter, Amsterdam, 18 december 1793, aan Samuel v.H., over de familie Terwen, met 3 bijlagen., 267.
  - Enveloppe geadresseerd aan "Wel Edelen Hoog Geleerden Heer Den Heer Mr. J.W. Van Hoogstraten, Raads Heer in den Ed: Hove van Holland en Westfriesland in S'Hage" met lakzegel (van Almonde?). Zonder inhoud, maar met aantekening hieromtrent: "Genealogieën des Famielje van Terwen"., 268.
- Jan Willem (IX-A) (1722-1770). Stukken betreffende (Nicolaas) Boutkan, de grootvader van Jan Willems echtgenote Maria Johanna Terwen, de geslachten Terwen, De Wildt en Jongbloet - 2., 22
  (stukken 269 t/m 282)
  - Enveloppe met 1 vel aantekeningen m.b.t. portret van Boutkan door I. de Meijer uit 1723, foto van dit schilderij, 2 vel informatie over het portret (in fotokopie), 1 vel genealogische aantekeningen., 269.
  - J. Boutkan, Een wanhoopend zondaar op zijn sterfbedt, Rotterdam, Barent Bos, 1711. Plano, met gravure door J. van Vianen*. Incipit: "Wat droeve doodtslaep"., 270.
  - 3 vel genealogische aantekeningen door Jan Willem m.b.t. de familie Boutkan; 1 ongedateerd briefje over de connectie Boutkan - De Nijs., 271.
  - 1 notitievelletje (1928) over gegevens Boutkan. Hierbij: Aantekeningen (2 vel), in de hand van J.W.P. (XII-D) en J.S.F. (XII-C), waarin onder andere naar dit stuk verwezen wordt., 272.
  - 1 stamboomschets (diploma) door Nicolaas Boutkan, met gegevens tot 1697 (hierop latere aantekeningen)., 273.
  - 1 notitieblaadje (1775) met geboortedata van Terwen, Jongbloet, Vingerhoet en v.H., 274.
  - Brief (1 gevouwen vel) van Maria Johanna Jongbloet geboren Terwen aan haar zoon François (X-B), mede-ondertekend door haar tweede echtgenoot, Jacob Jongbloet, gedateerd 23 (?) maart 1780., 275.
  - Enveloppe met 27 vel genealogische aantekeningen en transcripties van originele documenten., 276.
  - Enveloppe met 21 vel genealogische aantekeningen., 277.
  - Enveloppe ("Dienst van het Koninklijk Huis") met 15 vel genealogische aantekeningen m.b.t. Jacob Jongbloet., 278.
  - 8 vel genealogische aantekeningen m.b.t. de familie Vingerhoed(t)., 279.
  - Enveloppe met aantekeningen m.b.t. de familie Van Almonde, meest in de hand van J.W.P. v.H. (XII-D)., 280.
  - Afschrift "Nederduitsch-Hervormde Gemeente" te Kuilenburg, van trouwakte d.d. 25 Febr.-13 Maart 1774, Mr. Jacob Jongbloet en Maria Johanna Terwen., 281.
  - Ongedateerde notitie (1 vel) in de hand van de heraldicus Muschart, betreffende onder meer het testament van Jan Willem., 282.
- Jan Willem (IX-A) (1722-1770). Stukken betreffende de geslachten Van der Peel en De Ruiter., 23
  (stukken 283 t/m 290)
  - Journaal, bestaande uit stamboom Familie De Ruiter (4 p.)., 283.
  - Stamboom Familie van der Peel (10 p., handgeschreven), met familiewapen., 284.
  - Brief van Willem van der Pot aan Jan Willem (zijn neef), d.d. 2 november 1768, waarbij hij beide (door hem geschreven) bovengenoemde stambomen opstuurt., 285.
  - 1 vel (bijbelblad) handgeschreven notities door Cornelis de Ruijter en zijn zoon Hugo de Ruiter., 286.
  - 1 vel afstammelingen Job de Ruiter, lopende tot 1767., 287.
  - 1 vel stamboomschets (ongedateerd) De Ruiter, over de periode 1695-1760., 288.
  - 1 vel uittreksel in de hand van Jan Willem, van de "Genealogieën van De Ruiter & Van der Peel"., 289.
  - Schetsje stamboom De Ruiter., 290.
- Jan Willem (IX-A) (1722-1770), Jacomina Terwen (1731-1800) en tekeningen Terwen, 24
  (stukken 291 t/m 297)
  - Brief (1 vel), gedateerd 22 april 1941, van A.C. baron van Heerdt, aan François v.H. (XIII-H). Incipit: "Het redderen van den boedel van mijn moeder bracht weer allerlei portefeuilles te voorschijn, afkomstig van Cromvliet, die ik daar bewaard had. Hierbij zijn een leuke collectie tekeningen van Jacomyna Terwen en haar nicht van Hoogstraten [...]. Eenige hiervan heb ik gehouden, maar een kleine collectie zen [sic] ik U in twee rollen heden separaat toe"., 291.
  - Oud etiket, in de hand van François v.H. (XIII-H), afkomstig van een portefeuille waarin de tekeningen bewaard werden., 291.
    Door baron Adriaan Christiaan van Heerdt (1886-1957) werden tenminste 35 tekeningen gestuurd aan François v.H. (XIII-H). Deze tekeningen, veelal voorzien van een reliëfstempeltje met de initialen "I.T." (vermoedelijk Jacomina Terwen), betreffen vrijwel alle studies naar voorbeelden uit het 1e kwart van de 18e eeuw:
    Deze stukken bevinden zich in inventaris nr. 216 (groot formaat 2)
  - Op grijs-blauw papier 8 studies (wellicht uit de omgeving van M. Verheyden), en 8 uitgewerkte tekeningen naar mezzotint voorbeelden, onder andere werk van naar G. Kneller en B. Vailllant. 1 van de studies is op verso voorzien van de naam Caan van Neck (Jan Hendrik Caan van Neck, overleden op Cromvliet, 1872, was de grootvader van baron van Heerdt)., 292.
  - Op wit papier 3 kopieën van bustes van Griekse filosofen. 1 van de tekeningen is op verso eveneens voorzien van de naam Caan van Neck., 293.
  - Op wit papier 7 kleinere kopieën. 5 hiervan (naar voorbeelden uit een editie van Abraham Bloemaerts "Oorspronkelyk en Vermaard Konstryk Tekenboek", zoals R.J. te Rijdt van het Rijksprentenkabinet te Amsterdam vaststelde) zijn op verso voorzien van de naam "J. Terwen", 1 van de aantekening "Jacomyna Terwen na 't leven 1746". 1 houtsnede (?) voorstellende een jagende Cupido, is voorzien van de signatuur "I. Terwen"., 294.
  - Op wit papier 8 schetsen, in verschillende hand. 4 hiervan zijn op verso voorzien van een (ons onbekende) signatuur en een datering uit de periode 1795-1797., 295.
  - Digitale kleurenscan van een vroeg 18e eeuwse kopie naar het voorbeeld, voorstellende de personificatie van "Winter", naar een voorbeeld uit Bloemaerts Tekenboek. Het origineel berust anno 2002 bij J.S.F. v.H. (XIV-K)., 296.
  - Potloodtekening, ongedateerd, ongesigneerd, volgens aantekening op los velletje ± 1746, door Jacomina Terwen, voorstellende een zittende hond., 297.
    Ook van Jacomina Terwen is bewaard gebleven een buitengewoon gedetailleerde en uitgewerkte natekening (63 x 47 cm, in spiegelbeeld), ongedateerd en gesigneerd "J. Terwen.", van een prent door Schelte Adams Bolswert (1586-1659) naar een vroeg schilderij (± 1618-1620) door Anthony van Dyck (1599-1641) waarvan het origineel verloren is gegaan, maar waarvan in het Pradomuseum in Madrid een variant bewaard wordt, getiteld Doornen kroning van Jezus (223 x 196 cm).
    Van de prent door Bolswert is een vierde staat aanwezig in het Rijksprentenkabinet van het Rijksmuseum te Amsterdam
    Dit stuk is buiten de overdracht aan het Nationaal Archief te Den Haag gehouden, en bevindt zich onder beheer van de Stichting Familie van Hoogstraten.
- Jan Willem (IX-A) (1722-1770). Inventaris en andere stukken betreffende Jacomina Terwen (1731-1800)., 25
  (stukken 298 t/m 304)
  - Oude genealogische aantekening (1 velletje), betreffende onder meer Maria en Jacomina Terwen, en hun moeder Johanna Boutkan., 298.
  - Door François (X-B) ondertekende "Onderhandsche obligatie groot Cap. ƒ 15000", gedateerd 1 augustus 1798, ten behoeve van Vrouwe J.A. Terwen, Weduwe J.H. Vingerhoed., 299.
  - Minuut overlijdens-advertentie (1 vel), gedateerd 25 augustus 1800, in de hand van Samuel (X-A), betreffende het overlijden van "Onze zeer Waarde en hooggeachte Tante, Vrouwe Jacomina Anthonia Terwen, Weduwe Vingerhoedt"., 300.
  - Inventaris en Scheiding der nalatenschap van Vrouwe Jacomina Anth.a Terwen, Wede Vingerhoedt in dato 13 Julij 1801. Ingebonden. 132 p., 301.
  - Idem. Kopie., 302.
  - "Bordereau van hypothicaire inschrijving" (1 gevouwen vel), gedateerd 5 oktober 1833, ten behoeve van de erfgenamen van Jacomina Anthonia Terwen, douairière Jacob Herman Vingerhoedt. Betreft een huis in Woubrugge., 303.
  - Genealogische aantekening (1 velletje), in de hand van Jan Willem Pieter (XII-D), ongedateerd, betreffende "Jacomina Antoinetta Terwen"., 304.
- Johanna (IX-A-e) (1758-1828). Diverse stukken en stukken betreffende het geslacht Meyners., 26
  (stukken 305 t/m 311)
  - "Brieven van Aggreatie Voor Johanna van Hoogstraten op de aan haar verleende Venia Aetatis 6 September 1780". Gevouwen plano (perkament). Met groot lakzegel., 305.
  - Brief (1 gevouwen vel) van Johanna, aan haar broer François (X-B), gesigneerd "Nancij", gedateerd "Mercredij au Soir", zonder jaartal (gezien de inhoud vermoedelijk vóór 1804)., 306.
  - "An Johanna van Hoogstraten zum 8ten des Christmonats [december] 1817" (1 vel). Duits gedicht ter gelegenheid van Johanna's 59e verjaardag. Incipit: "Fei're mit stiller Anbetung den Tag"., 307.
  - Brief gericht aan Johanna (?) van een zekere emeritus-predikant, gedateerd 15 december 1828 waarin hij het volgende stuk aanbiedt (Johanna overleed op 9 december 1828...): "Gelukwensch noor den Edel-Achtbaren Heere Gerardus Fransiscus Meiners verkoren tot Burgermeester der Stad Rotterdam 17=49" door de rector van de Latijnse school in Rotterdam, Jac: Henr: Dreux., 308.
  - Oude omslag m.b.t. de boedelscheiding van Johanna, waarop 6 stukken benoemd staan. Van deze stukken zijn aanwezig nr. 1, 2, 4 en (vermoedelijk) 6., 309.
    Nr. 1 = 1 katern van 2 diplomata "Aanstelling van Samuël Van Hoogstraten tot Toeziende Voogd over de Vijf nagelaten Kinderen van Mr François Van Hoogstraten". Gedateerd 6 October 1813
    Nr. 2 = 1 katern van 3 diplomata: Testament van Johanna v.H. van 20 november 1812, voorgelezen op 20 december 1828 en gekopieerd op 22 december 1828
    Nr. 4 = 1 katern van 2 diplomata "Autorisatie om den boedel te aanvaarden". Gedateerd 3 februari 1829
    Nr. 6 (vermoedelijk) = lias van 16 gevouwen diplomata betreffende de boedelscheiding. Gedateerd 15 juli 1829.
  - Dagblad van 's Gravenhage, Vrijdag, den 12 December [1828]. 1 gevouwen diploma. Hierin de overlijdens-advertentie van Johanna: "Op den 9 December 1828, is, op de Hofstede Veldzigt, onder Ryswyk, in den ouderdom van zeventig jaren, overleden Vrouwe JOHANNA VAN HOOGSTRATEN, weduwe van den heer Mr. Nicolaas Adriaan Meyners"., 310.
  - Jac: Henr: Dreux. Viro Amplissimo, gravissimo Gerardo Francisco Meyners, Urbis Rotterodamensis Consuli Creato, Carmen Gratulatorium. Gevouwen plano. Rotterdam, 1749. Lofdicht op Gerard François Meyners, vader van Nicolaas Adriaan Meyners, de echtgenoot van Johanna., 311.
- Pieter (IX-A-h) (1764-1832), 27
  (stukken 312 t/m 320)
  - Brief (1 gevouwen vel) van zijn moeder, Maria Johanna Terwen, mede-ondertekend door haar tweede echtgenoot, Jacob Jongbloet, gedateerd 11 april 1780 (12 dagen voor haar dood). Incipit: "UEdlens Aengenaame van 8 deezer is ons welgeworden"., 312.
  - Brief (1 vel), gedateerd 8 mei 1784, van Pieter, geadresseerde onbekend. Incipit: "Eindelijk hebbe ik het genoegen". Betreft de verzending van een blik krakelingen., 313.
  - Brief (1 vel), gedateerd 29 februari 1804, van Pieter, aan zijn broer François (X-B). Betreft uitnodiging zodat Pieter kennis kan maken met de aanstaande echtgenote van François. Incipit: "Il y a peu de momens ou je ne pense pas à votre chère Titje; j'en rêve même la nuit, comme il m'est encore arrivé la dernière"., 314.
  - Testament (1 gevouwen diploma), gedateerd 23 november 1826, ondertekend door Pieter., 315.
  - Brief (1 gevouwen vel), gedateerd 10 december 1826, van Pieter, aan zijn oom H.J. Caan. Incipit: "Het Testament [vermoedelijk voorgaand stuk], waar over ik U eenige weeken geleden gesproken heb, is Olographisch. Ik heb hetzelve in duplo opgemaakt, om het weg of te zoek-raaken, zoo veel mogelijk voor te komen"., 316.
  - Brief (1 gevouwen vel), gedateerd 5 mei 1830, van Pieter, aan J. van Pallandt en H.J. Caan. Betreft het overlijden van Pieters broer Samuel (X-A), de schoonvader van Van Pallandt en Caan. Incipit: "Niet zonder aandoening"., 317.
  - Aantekeningen (1 diploma) uit de "Catalogus der Bibliotheek v/d Maatschij. Der Nederl. Letterkunde te Leiden". "Bl. 239. Hoogstraten, P. van. De ware vrienden van vaderland en Oranje. 's Gravenh. 1817. 8°" [69, (1) p.]., 318.
  - Oude foto van portret (10x6 cm). In envelopje. Zie Michiel Roscam Abbing, Van Hoogstraten: iconografie van een familie. Amsterdam, in eigen beheer, 1987, p. 90., 319.
  - Knipsel uit De 's-Gravenhaagsche Kerkbode van Zaterdag 31 oktober 1903, waarin melding wordt gemaakt van Mr. Pieter v.H., zijnde Advokaat-Diaken van de Groote Kerk toen daar in januari 1788 een nieuw avondmaals-servies in gebruik genomen werd., 320.
- Cornelis Adriaan (IX-B) (1747-1824), 28
  (stukken 321 t/m 325)
  - 1 brief van Cornelis Adriaan aan zijn (achter)neef Samuel (X-A) te Rotterdam, gedateerd Rhijnbord 14 Augustus 1786, n.a.v. de geboorte van Margaretha Gerardina (X-A-b). Met lakstempel., 321.
  - 1 exemplaar van de Hofcourant, 9 februari 1788 (nr. 6), met de benoeming van Cornelis Adriaan in de vroedschap van Leiden., 322.
  - Foto en 2 vel documentatie betreffende een mogelijk portret van Cornelis Adriaan., 323.
  - Enveloppe met ± 35 vel genealogische aantekeningen en correspondentie m.b.t. de families Van Bijnkershoek, Bergsma, Berck, Blaauw e.a., eind 19e eeuw - 20e eeuw., 324.
  - Brief (1 vel), gedateerd 24 maart 1980, van A.V.M. Hubrecht, aan Michiel Roscam Abbing. Incipit: "Eindelijk heb ik gekeken in het boek: Algemeen Rekening wegens de ramp van Leyden 12 January 1807". Betreft het ingestorte huis van Cornelis Adriaan., 325.
- Samuel (X-A) (1756-1830). Correspondentie en andere stukken., 29
  (stukken 326 t/m 373)
  - Gedrukte "Lyste der Weylieden, over 't Saisoen 1778" en gedrukte "Lyste van Gepermitteerde tot de Jagt, over 't Saisoen 1778" (1 gevouwen diploma). Vermoedelijk betrekking hebbend op Maarssen en omgeving. Relatie met Samuel niet duidelijk., 326.
  - "Acte van burgerschap" (1 vel), gedateerd 21 mei 1800, "Het sesde Jaar der Bataafsche Vrijheid". Bewijs van stemmingsbevoegdheid voor Samuel., 327.
  - Brief (kopie) (1 gevouwen diploma rouwpapier), gedateerd 25 augustus 1800, van Samuel, aan "Mejuffrouw Van Almonde te Amsterdam" en anderen. Betreft het overlijden van zijn tante Jacomina Antonia Terwen, weduwe Vingerhoedt., 328.
  - Lofdicht (10 strofen, 1 gevouwen vel) "Aan mijne vrienden S. van Hoogstraten en M.C. van Hall, Bij het scheiden der Tweede Kamer van het Vertegenwoordigend ligchaam des Bataafschen Volks, den 28 July, 1801". Ondertekend Lublink., 329.
  - Brief (1 gevouwen diploma), gedateerd "Rotterdam 3 October 1801", ondertekend D. Heyting., 330.
  - Brief (1 gevouwen vel), gedateerd "Rotterdam 5 October 1801", ondertekend H.A. Schadée., 331.
  - Brief (1 gevouwen vel), gedateerd "la haye 9 [...] an 10 [1804]", ondertekend Sémouville (?)., 332.
  - Decreet (gedrukt, 14 artikelen, 1 gevouwen diploma), gedateerd 1 juli 1806, van Louis Napoléon, m.b.t. de organisatie, taken en verantwoordelijkheden van de Staats-Raad., 333.
  - Blad (1 vel) met het opschrift "Staats Raad in Buitengewonen dienst 16 July 1806"., 334.
  - Decreet (1 gevouwen diploma), gedateerd 16 juli 1806, van Louis Napoléon, m.b.t. de benoeming van Samuel als "Staats-Raad in buitengewonen dienst" voor de sectie van Koophandel en Coloniën., 335.
  - Brief (1 gevouwen vel), gedateerd "Marlot ce 10 Aout 1806", van Samuel, aan zijn dochter Margaretha Gerardina (Margot), n.a.v. de op handen zijnde bevalling van haar zuster Maria Johanna (Mietje, Mimi), gehuwd met Jan baron van Pallandt. "A présant il faut patienter, et attendre que la poire soit mure, ce qui, comme je l'ai toujours dit, ne sera que du 14 au 20 de ce mois" en inderdaad: op 20 augustus 1806 werd Adolphine Charlotte Wilhelmina van Pallandt geboren., 336.
  - "Requeste Samuel van Hoogstraten Omme intrekking & buiten effect stelling van een genomen Decreet", "Aan den Koning", (1 gevouwen diploma), gedateerd 11 augustus 1806., 337.
  - Brief (1 gevouwen vel) gedateerd 12 augustus 1806, van J.F. Goldberg (?), aan Samuel, waarin ontvangst van bovengenoemde requeste bevestigd wordt., 338.
  - Brief (1 gevouwen diploma), gedateerd 28 september 1806, van de Minister Secretaris van Staat, W.F. Roëll, aan Samuel, waarin zijn verzoek tot intrekking van de benoeming tot Staats-Raad in buitengewonen dienst wordt afgewezen, maar waarin hij wèl geëxcuseerd wordt voor alle gelegenheden dat hij niet in staat zou zijn bijeenkomsten van de Staats Raad bij te wonen., 339.
  - Brief (1 gevouwen vel, deels voorbedrukt), gedateerd "Rotterdam den 24 Febr 1807, van de secretaris van het Genootschap ter Bevoordering der Koepok-Inënting, aan Samuel, met hierbij een diploma (1 gevouwen plano), gedateerd 14 november 1806, waaruit blijkt dat Samuel tot Honorair Lid van genoemd Genootschap verkozen is., 340.
  - Gedicht (1 gevouwen vel), gedateerd juni 1810. Incipit "Aan mijne Landgenooten. Vergeet uwe afkomst, O Bataaven! En staat den grond der Vad'ren af"., 341.
  - Brief (1 gevouwen vel), gedateerd La Haye le 20 Mars 1811, van de Préfecture des Bouches de la Meuse, waarin Samuel opgeroepen wordt als jurylid op te treden in Den Haag op 29 maart 1811. Inliggend: overzicht (1 gevouwen diploma) van juryleden, getuigen etc. tijdens de rechtszaak op 30 maart 1811., 342.